臺灣高等法院交通事件裁定　　　　　　 94年度交抗字第311號
　　抗　告　人
　　即　異議人
　　即受處分人　甲○○
上列抗告人因違反道路交通管理處罰條例案件，不服臺灣宜蘭地
方法院，中華民國94年3月31日所為裁定（94年度交聲字第22號
），提起抗告，本院裁定如下：
    主  文
抗告駁回。
    理  由
一、異議意旨略以：異議人即受處分人甲○○雖確於民國93年7
    月7 日下午1 時45分許，駕駛車牌號碼U2-4075 號自小客車
    ，行經宜蘭縣頭城鎮○○路往青雲路方向，但並無於三和路
    與青雲路口違規闖紅燈之行為，為此聲明異議，請依法撤銷
    原處分等語。
二、按汽車駕駛人，行經有燈光號誌管制之交岔路口闖紅燈者，
    處新臺幣（下同）1,800 以上5,400 元以下罰鍰，道路交通
    管理處罰條例第53條定有明文。次按，汽車駕駛人有第53條
    情形之一者，各記違規點數3 點，同條例第63條第1 項第3
    款亦有明定。違反道路交通管理事件統一裁罰標準及處理細
    則第11條第1 項第1 款復明定：行為人有本條例之情形者，
    應填製舉發違反道路交通管理事件通知單（以下簡稱通知單
    ），並於被通知人欄予以勾記，其通知聯依下列規定辦理：
    一、當場舉發者，應填記駕駛人或行為人姓名、性別、出生
    年月日、地址、身份證統一編號及車主姓名、地址、車牌號
    碼、車輛種類。被查獲之駕駛人或行為人為受處分人時，應
    將該通知單填記後交付該行為人簽名或蓋章收受之；拒絕簽
    章者，並記明其事由，視為已收受。
三、本件異議人於93年7 月7 日下午1 時45分許，駕駛車牌號碼
    U2-4075 號自用小客車，行經宜蘭縣頭城鎮○○路與三和路
    口處，因違規闖紅燈而經警掣開通知單，但異議人因拒絕簽
    收該通知單，故由警在通知單上註明「拒簽」字樣等情，有
    通知單1 紙存卷可查。是揆諸首揭說明，可知舉發員警因認
    異議人違規闖紅燈而對異議人掣發通知單，並在通知單各欄
    載明駕駛人（即異議人）姓名、性別、出生年月日、身份證
    統一編號及車主姓名、地址、車牌號碼、車輛種類，及違規
    時、地、違規事實等情明確，更在收受通知聯者簽章欄內註
    明「拒簽」字樣，即使異議人拒絕簽收通知單之行為，視為
    業已收受該通知單。
四、經查，證人即本件舉發員警黨甲台於原審結證稱：「我們的
    巡邏車沿著三和路停在異議人車子的後面，異議人的車子也
    有停下來因為當時是紅燈，異議人看到青雲路沒有車子就向
    左彎，當時燈號還是紅燈，異議人左彎起動時當時我們有按
    車子的警報器，隨後在轉彎處一百公尺的地方攔下，當時我
    坐在駕駛座，攔停之後我們告訴異議人你闖紅燈，異議人辯
    稱我們要他走。」等語、另位員警張世輝亦於原審結證稱：
    「當時我們行經三和路及青雲路當時是紅燈，前方有一輛自
    小客車在停紅燈，我們的車子在異議人車子後面，當時還沒
    有轉換綠燈，異議人就左轉闖紅燈，我在巡邏車的副駕駛座
    ，我們前往離路口二、三十公尺的地方攔停異議人，並告知
    異議人闖紅燈，異議人說對號誌燈不知道，我告訴異議人說
    這裡是三岔路口，要等到綠燈才可以走，他有沒有說什麼話
    沒有印象，當時異議人拒絕在罰單上簽名，印象中異議人說
    他不是在地人，對號誌燈不清楚，可不可以原諒他。」等語
    ，互核渠等所見異議人之違規事實大致相符。而證人黨甲台
    及張世輝為執行公務之人員與異議人間，素不相識並無仇恨
    或過節存在，衡情衡理皆無設詞誣攀該異議人之必要。該二
    證人之證述，應可採信，異議人否認有於上揭時地違規闖紅
    燈之行為，應不足採，其於上揭時地確有闖紅燈之違規事實
    ，洵堪認定。
五、又查，異議人於員警開單舉發後，隨即於93年7月21日提出
    申訴，此業經註明於通知單左上角可稽。然對於異議人之申
    訴，未為處分機關即交通部公路總局臺北區監理所宜蘭監理
    站所採認，處分機關仍於同年10月4日作成裁決書，認定異
    議人確有闖紅燈之違規事實，裁處新台幣2,700元罰鍰，並
    記違規點數3點，異議人以其並無違規事實於同月29日向原
    審交通法庭聲明異議，原審交通法庭以前揭裁定書尚未生效
    為由，認異議不合法律之程式，而駁回異議等情，經原審調
    閱原審93年度交聲字第154號案卷查明無誤。處分機關嗣於
    93 年12月13日復作成同一字號之本件裁決書，改科處新台
    幣5,40 0元罰鍰，並記違規點數3點，異議人又於93年12月
    23 日仍以無違規事實向原審交通法庭聲明異議。按第1次裁
    決雖尚未生效，然業已繫屬於交通法庭，異議人應至遲於前
    案聲明異議時，即已知悉處分機關原裁決結果，不應重新作
    成更不利於異議人之新裁決，始符行政法上之信賴保護原則
    。是處分機關所為最高額處罰之裁處，即有未洽，應予撤銷
    ，原審本同上之見解，適用道路交通案件處理辦法第20條前
    段、道路交通管理處罰條例第53條（原裁定據上論斷欄贅引
    第1項應予刪除）、63條第1項第3款（原裁定據上論斷欄誤
    為第1款應予改正），並審酌原裁定之處罰額度，裁定原處
    分撤銷，甲○○汽車駕駛人，行經有燈光號誌管制之交岔路
    口闖紅燈，處新臺幣貳仟柒佰元罰鍰，並記違規點數參點。
    認事用法均無不合，異議人抗告意旨仍以伊無違規闖紅燈之
    行為指摘原裁定不當，經查異議人確有於上揭時地違規闖紅
    燈之事實，已如上述，其抗告為無理由，應予駁回。
據上論結，應依道路交通案件處理辦法第26條，刑事訴訟法第41
2條，裁定如主文。
中　　華　　民　　國　　94　　年　　5 　　月　　24　　日
                  臺灣高等法院刑事第二庭
                      審判長法  官  蔡  長  溪
                            法  官  林  俊  益
                            法  官  楊  貴  志
以上正本證明與原本無異。
不得再抗告。
                            書記官  黃  德  煌
中　　華　　民　　國　　94　　年　　5 　　月　　26　　日
